臺灣桃園地方法院刑事判決　　　　　　　　　　　　　九十年度易字第一一號
　　公　訴　人　臺灣桃園地方法院檢察署檢察官
　　被　　　告　甲○　ＳＨＯＫ.
右列被告因偽造文書案件，經檢察官提起公訴（九十年度偵字第四八三號），本院
判決如左：
        主  文
甲○  ＳＨＯＫ  ＴＨＩＥ共同連續明知為不實之事項，而使公務員登載於職務上所
掌之公文書，足以生損害於公眾及他人，處有期徒刑參月，如易科罰金以參佰元折算
壹日，緩刑貳年。變造之印尼護照（護照號碼Ｋ一七一五四號）上關於變造之基本
資料頁及其上黏貼之駐印尼台北經濟貿易代表處核發之簽證壹紙均沒收。
        事  實
一、甲○  ＳＨＯＫ  ＴＨＩＥ係印尼國人，為圖前來台灣相親結婚，於民國九十年
    二月上旬某日在印尼雅加達市某處，與印尼籍成年女子ＡＨＪＡＮ，共同基於行
    使變造護照及使我國公務員登載不實事項於公文書之概括犯意聯絡，由甲○  Ｓ
    ＨＯＫ  ＴＨＩＥ提供其本人之相片數張交予ＡＨＪＡＮ，ＡＨＪＡＮ則以上述
    相片製成持有名義人為甲○ＳＨＯＫ  ＴＨＩＥ，出生年月日則虛偽填載為一九
    七七年三月十一日之基本資料之基本資料頁，換貼在護照號碼Ｋ一七一五四號
    之印尼國護照上而予變造（變造護照及後述持向駐印尼台北經濟貿易代表處行使
    部分係國境外所為，非我國刑法效力所及，自屬不罰之行為），ＡＨＪＡＮ復以
    本人名義持上開變造護照，向我國駐印尼台北經濟貿易代表處申請核發停留簽證
    ，使承辦公務員不察，將其職務上所掌管核准申請人在中華民國境內停留之停留
    簽證黏貼於上開護照而予以簽證，准許甲○  ＳＨＯＫ  ＴＨＩＥ入境台灣地區
    ，並將上開不實之申請人出生年月日及護照號碼資料輸存於電腦檔案公文書，足
    生損害於該代表處對於簽證核發管理之正確性，甲○  ＳＨＯＫ  ＴＨＩＥ取得
    上開變造護照後，旋於九十年二月三日自雅加達搭乘中華航空公司編號ＣＩ六七
    八號班機入境台灣，並於通關時持上開變造護照，供證照查驗人員查驗而予行使
    ，並使該管公務員將此不實之入境人出生年月日及護照號碼等事項輸存於旅客入
    出境紀錄電腦檔案，足生損害於內政部警政署入出境管理局對於人民入出境管理
    之正確性及該本護照真正持有人之權益。迨於同年三月十五日上午十時許，甲○
      ＳＨＯＫ  ＴＨＩＥ擬搭乘中華航空公司編號ＣＩ六七七號班機飛返印尼雅加
    達，復持該變造護照，在中正國際機場出境查驗檯持交航警局證照查驗人員查驗
    時，當場被識破，並扣得變造之印尼護照（護照號碼Ｋ一七一五四號）乙本。
二、案經內政部警政署航空警察局移送台灣桃園地方法院檢察署檢察官偵查起訴。
    理  由
一、訊據被告甲○  ＳＨＯＫ  ＴＨＩＥ固不否認於右揭時地持變造之印尼國護照於
    中正機場通關時為航警局證照查驗人員查獲之事實，惟矢口否認涉有變造護照及
    使公務員登載不實之犯行，辯稱：伊不知道ＡＨＪＡＮ交予伊之印尼護照係經變
    造的云云。經查，被告持有之印尼護照經航空警察局證照查驗隊鑑識結果，認該
    本護照係以整頁偽造之基本資料頁換貼後重新縫合，其中相片是用彩色噴墨方製
    作而成，無斜向／／／紋路狀與真版不符，又膠膜內有異常氣泡，騎縫處有雙排
    針孔，針孔有擴大跡象，紙質纖維外翻，經紫外線照射後，螢光反應ＩＭＩＧＲ
    ＡＳＩ字樣，至相片處即明顯模糊中斷，故研判該護照係變造護照，有航空警察
    局證照查驗隊護照鑑識說明一紙附卷可稽，並經證人即航空警察局證照查驗隊隊
    員陳俊傑到庭結稱：扣案護照係經變造而成，至於內頁簽證部分則是真版，應該
    是拿該本護照申請我國入境簽證等語綦詳，此外並有入、出境登記表、旅客入出
    境紀錄查詢、外僑入出境名冊各一紙在卷可憑，至被告雖辯以不知所持護照係經
    變造云云，然據被告於航警局偵訊時供稱：該本護照是伊於今年二月初於印尼透
    過ＡＨＪＡＮ幫忙取得，伊將相片交予ＡＨＪＡＮ，其他申辦護照、簽證細節均
    由ＡＨＪＡＮ申請，伊分文未付，因其家貧在印尼謀生不易，且父親中風臥病在
    床，經人告知若與台灣男子結婚，可獲取相當可觀之金錢改善家計，伊為了要來
    台相親，便透過ＡＨＪＡＮ取得該本護照等語；於本院供稱：伊之前不認識ＡＨ
    ＪＡＮ，係伊姨丈帶伊到雅加達才認識，護照是ＡＨＪＡＮ在印尼雅加達幫伊作
    的，沒有向伊收錢，（經本院提示該本護照與被告辨識）護照上之名字及照片都
    是伊本人，但出生年月日不對，ＡＨＪＡＮ沒有將護照拿給伊看，後來ＡＨＪＡ
    Ｎ將護照交予伊後，伊也沒看清楚，伊只有在入、出境登記表上簽名，其餘事項
    均非伊填載，伊在印尼受有九年教育，是警察給伊看時，才發現護照上之出生日
    期不對等語，惟查ＡＨＪＡＮ既與被告非親非故，若非受被告請託，豈有甘冒犯
    罪之風險，無端變造護照並持向我國駐外單位申請簽證交予被告使用之理，且護
    照上有關出生日期之登載明顯易見，被告持有護照多日，未發現護照上之出生日
    期與其實際出生日期不符，已有違常情，且其經本院訊以出生年月日不符，應知
    是假護照，先則推稱他沒有拿給伊看，伊不知道，繼又改稱他拿給伊後，伊也沒
    看清楚等語，顯有為脫卸刑責而反覆其詞之情形。又經本院提示該本變造護照與
    被告辨認時，其檢視護照後，隨即答稱護照上之出生日期與本人不符，亦無辨識
    困難之情形，是其辯稱不知所持護照係經變造云云，核屬飾卸之詞，從而本件事
    證明確，被告上開犯行均堪認定。
二、查我國駐印尼台北經濟貿易代表處掌管簽證之人員，係經我國政府授權入境簽證
    之人，則其在此權限內所為之行為，自具有公務員之身分。被告持上開變造護照
    使掌管簽證之人員登載於職務上所掌之公文書係使公務員登載不實，雖此部分犯
    罪地在外國，惟依刑法第五條第五款之規定，我國法院仍得論處；又電磁紀錄，
    藉電腦之處理所顯示之影像，足以為表示其用意之證明者，以文書論；是核被告
    所為，係犯刑法第二百十六條、第二百十二條之行使變造護照罪、同法第二百十
    四條之使公務員登載不實於公文書罪。又印尼籍成年女子ＡＨＪＡＮ變造護照復
    持以辦理簽證交予被告入境台灣地區，是其與被告間就前述行使變造護照及使公
    務員登載不實犯行，有意思聯絡及行為分擔，皆為共同正犯。被告二次行使變造
    護照及使公務員登載不實於公文書之犯行，均時間緊接，分別觸犯構成要件相同
    之罪，顯均係基於概括犯意為之，應分別依刑法第五十六條之規定論以連續犯，
    並均依法加重其刑。又上述二罪間，具方法結果之牽連關係，應從一重之使公務
    員登載不實於公文書罪處斷。公訴人雖未就被告所為使公務員登載不實於公文書
    及九十年二月三日持變造護照入境台灣地區之犯行起訴，惟此部分犯行與起訴之
    行使變造護照部分，分別具有牽連犯及連續犯之裁判上一罪關係，為起訴效力所
    及，基於審判不可分原則，本院自得併予審究，併此敘明。爰審酌被告犯罪之動
    機、目的，在台期間並無不良紀錄及犯後態度尚稱良好等一切情狀，量處如主文
    所示之刑，併諭知易科罰金之折算標準，以資懲儆。末查被告前未曾受有期徒刑
    以上刑之宣告，有台灣高等法院被告全國前案紀錄表在卷可按，其因年輕識淺，
    思慮欠週，致罹刑章，經此偵審程序及科刑教訓後，當知警惕信無再犯之虞，本
    院認其所宣告之刑以暫不執行為適當，爰併宣告緩刑二年，用啟自新。扣案之變
    造印尼護照一本（護照號碼Ｋ一七一五四號）上，關於變造之基本資料頁部分
    ，為被告所有供犯罪所用之物，業據其供明在卷，另護照上黏貼之駐印尼台北經
    濟貿易代表處核發之簽證，則係被告因犯罪所得之物，應分別依刑法第三十八條
    第一項第二款、第三款之規定宣告沒收。
據上論斷，應依刑事訴訟法第二百九十九條第一項前段，刑法第二十八條、第五十六
條、第二百十四條、第二百十六條、第二百十二條、第五十五條、第四十一條第一項
前段、第七十四條第一款、第三十八條第一項第二款、第三款，罰金罰鍰提高標準條
例第一條前段、第二條，判決如主文。
本案經檢察官蔡正雄到庭執行職務。
中      華      民      國      九十一      年     一     月    十七    日
                                臺灣桃園地方法院刑事第五庭
                                    審判長法  官  江振義
                                          法  官丁俊成
                                          法  官  鍾淑慧
右正本證明與原本無異。
如不服本判決，應於判決送達後十日內向本院提出上訴狀( 應附繕本 )，上訴於
臺灣高等法院。
                                          書記官  吳一凡
中      華      民      國      九十一      年     一     月   三十一   日
附論罪科刑依據之法條：
刑法第二百十四條
明知為不實之事項，而使公務員登載於職務上所掌之公文書，足以生損害於公眾或他
人者，處三年以下有期徒刑、拘役或五百元以下罰金。
刑法第二百十六條
行使第二百十條至第二百十五條之文書者，依偽造、變造文書或登載不實事項或使登
載不實事項之規定處斷。
刑法第二百十二條
偽造、變造護照、旅券、免許證、特許證及關於品行、能力、服務或其他相類之證書
、介紹書，足以生損害於公眾或他人者，處一年以下有期徒刑，拘役或三百元以下罰
金。
